臺灣屏東地方法院刑事判決　　　　 93年度簡上字第133號
　　上　訴　人　臺灣屏東地方法院檢察署檢察官
　　被　　　告　甲○○　男　2.
上列上訴人因被告違反毒品危害防制條例案件，不服本院簡易庭
93年7 月29日93年度簡字第1033號刑事簡易判決（93年度毒偵字
第737 號），提起上訴及移送併案審理（93年度毒偵字第1669號
、94年度毒偵字第712），本院判決如下：
    主  文
原判決撤銷。
陳永堅連續施用第二級毒品，累犯，處有期徒刑壹年貳月，扣案
第二級毒品甲基安非他命壹包（毛重零點肆公克）、沾有甲基安
非他命之殘渣袋拾壹個、吸食器壹組、玻璃管吸食器壹支、吸管
壹支均沒收銷燬之。
    事實
一、甲○○曾有二次違反毒品危害防制條例前科，其中於民國（
    下同）八十九年八月間，曾因違反毒品危害防制條例案件，
    經本院判處有期徒刑一年二月確定，甫於九十一年十二月三
    十一日縮刑執行完畢，且曾因施用毒品案件，經依本院裁定
    送觀察、勒戒後，認無繼續施用毒品之傾向，經台灣屏東地
    方法院檢察署檢察官於八十八年九月十七日以八十八年度毒
    偵字第二０四為不起訴處分確定。嗣又因施用毒品案件（八
    十九年度毒偵字第一三九號），經本院裁定送觀察勒戒後，
    認有繼續施用之傾向，再依本院裁定令入戒治處所施以強制
    戒治，於九十年五月二日期滿。詎甲○○於五年內，又基於
    施用第二級毒品甲基安非他命之概括犯意，自九十二年三月
    間起至九十四年一月十三日，在其位於屏東縣枋寮鄉○○村
    ○○路424 號住處等地，連續施用第二級毒品甲基安非他命
    多次，嗣先於九十三年四月九日下午四時許，在屏東縣枋寮
    鄉○○村○○路八一號為警查獲；又於九十三年七月二十三
    日十二時四十分許，在上開住處為警查獲，並扣得第二級毒
    品甲基安非他命一包（毛重零點四公克）、沾有第二級毒品
    甲基安非他命之吸食器一組、沾有甲基安非他命殘渣之夾鍊
    袋六個；再於九十四年一月十三日十三時許，在上開住處為
    警查獲，並沾有甲基安非他命殘渣之夾鍊袋五個、沾有甲基
    安非他命之玻璃管吸食器一支、沾有甲基安非他命之吸管一
    支。
    理由
一、上開犯罪事實業據被告甲○○坦承不諱，而被告分別於九十
    三年四月九日、七月二十三日、九十四年一月十三日所採之
    尿液，經送驗結果，均呈甲基安非他命之陽性反應，此有屏
    東縣衛生局93年4 月21日屏縣衛檢六字第930142號、93年8
    月17日屏縣衛檢六第930329號檢驗結果通知書、台灣檢驗科
    技股份有限公司94年3 月31日KＺ000000000000檢驗報告各一
    紙在卷可稽，此為檢驗機關本於專業知識及科學儀器方法所
    得之結論，自可憑信；此外並有被告施用甲基安非他命後所
    剩之甲基安非他命一包（毛重零點四公克，已經警以聯勤二
    ０四廠製造之毒品檢驗盒甲基安非他命試劑檢驗結果，呈甲
    基安非他命之反應），被告施用甲基安非他命後所剩之甲基
    安非他命殘渣袋十一個，被告施用甲基安非他命之吸食器一
    組、玻璃管吸食器一支、吸管一支（以上扣案物除甲基安非
    他命一包外，均已經本院依職權送請高雄醫學大學附設中和
    紀念醫院鑑定，確認均沾有甲基安非他命之成分無誤）扣案
    可憑，被告自白與事實相符。又被告前於八十九年八月間，
    曾因違反毒品危害防制條例案件，經本院判處有期徒刑一年
    二月確定，甫於九十一年十二月三十一日縮刑執行完畢，嗣
    又因施用毒品案件，經依本院裁定送觀察、勒戒後，認無繼
    續施用毒品之傾向，經台灣屏東地方法院檢察署檢察官於八
    十八年九月十七日以八十八年度毒偵字第二０四為不起訴處
    分確定。嗣又因施用毒品案件（八十九年度毒偵字第一三九
    號），經本院裁定送觀察勒戒後，認有繼續施用之傾向，再
    依本院裁定令入戒治處所施以強制戒治，於九十年五月二日
    期滿之事實，有台灣屏東地方法院檢察署刑案資料查註紀錄
    表、台灣高等法院被告全國前案紀錄表等附卷足憑，事證明
    確，被告犯行洵堪認定。
二、查甲基安非他命係毒品危害防制條例所定之第二級毒品，不
    得非法持有、施用，被告竟持以施用，核被告甲○○所為，
    係犯毒品危害防制條例第十條第二項施用第二級毒品罪。其
    多次施用行為，時間緊接，觸犯構成要件相同之罪名，顯係
    基於概括犯意為之，應論以連續犯並加重其刑。被告施用第
    二級毒品之際持有第二級毒品，本應論以持有第二級毒品罪
    ，惟其持有後進而施用，持有之低度行為應為施用之高度行
    為所吸收，乃不另論。公訴人移送併辦部分，雖未經聲請簡
    易處刑，惟與聲請事實有連續犯之裁判上一罪關係，為聲請
    效力所及，本院自應併予審理。又被告曾因違反毒品危害防
    制條例案件，經本院判處有期徒刑一年二月確定，甫於九十
    一年十二月三十一日執行完畢，有臺灣高等法院被告全國全
    案紀錄表、臺灣屏東地方法院檢察署刑案資料查註紀錄表在
    卷可稽，其於執行完畢後五年內，再犯本件有期徒刑以上之
    罪，為累犯，應依刑法第四十七條規定加重其刑，並遞加重
    其刑。原審論罪科刑，固非無見，惟公訴人移送併辦部分，
    與公訴人前開聲請簡易處刑部分，有連續犯之裁判上一罪關
    係，原判決未及審酌，自有未合，應撤銷改判。茲審酌被告
    前有多次施用毒品前科，並曾因施用毒品及違反槍砲彈藥刀
    械管制條例等案件，經法院判刑及執行，仍未能戒除毒癮，
    可見素行不佳、施用毒品期間非短，且於本案審理期間仍一
    再施用毒品、犯後坦承己非，態度良好，所為係戕害己身，
    未傷及他人及其他一切情狀等，爰量處如主文第二項所示之
    刑。扣案之白色晶體一包（毛重零點四公克），確為第二級
    毒品甲基安非他命，已經警以試劑檢測無誤，有警卷所附之
    毒品初步檢驗報告單可憑，另扣案之殘渣袋十一個、吸食器
    一組、玻璃管吸食器一支、吸管一支均沾有甲基安非他命成
    分而呈甲基安非他命之陽性反應（該支吸管一支同時另沾有
    海洛因之成分），有高雄醫學大學附設中和紀念醫院檢驗報
    告附卷可稽（報告編號：0000－000 、518 、519 、520 、
    521）， 均應依毒品危害防制條例第十八條第一項前段之規
    定沒收銷燬之（毒品包裝袋及吸管、吸食器等物均因與毒品
    無法剝離，應一體視為毒品）。至九十三年四月九日下午四
    時許在屏東縣枋寮鄉○○路八一號查獲地點，警方扣得吸食
    器一組、監視器螢幕一台、監視錄影帶二卷、監視器鏡頭二
    個、監視器分格器一台、錄影機一台等物，均非被告所有，
    且均與本案無關，已經被告先後於警詢、本院審理中說明，
    並經證人林良達、潘秋冬於警詢中陳明，復經公訴人當庭敘
    明上開扣案物與本案無關，故不聲請沒收等情，爰不對此部
    分扣案物為沒收之諭知，附此敘明。
據上論斷，應依刑事訴訟第四百五十五條之一第三項、第一項、
第三百六十九條第一項前段、第三百六十四條、第二百九十九條
第一項、毒品危害防制條例第十條第二項、第十八條第一項前段
、刑法第十一條、第五十六條、第四十七條，判決如主文。
本案經檢察官劉俊儀到庭執行職務。
中　　華　　民　　國　　94　　年　　6 　　月　　17　　日
                  刑事第四庭     審判長法　官  莊鎮遠
                                       法  官  王以齊
              　　                     法  官  劉敏芳
上正本證明與原本無異。
如不服本判決應於收受本判決送達後十日內向本院提出上訴書狀
，其未敘述上訴理由者，並得於提起上訴後十日內向本院補提理
由書狀（均須按他造當事人之人數附繕本）「切勿逕送上級法院
」
中　　華　　民　　國　　94　　年　　6 　　月　　17　　日
                                       書記官  薛慧茹
附錄論罪科刑法條：
毒品危害防制條例第10條
施用第一級毒品者，處 6 月以上 5 年以下有期徒刑。
施用第二級毒品者，處 3 年以下有期徒刑。
